Bryan Silva

Junior Frontend Developer



DIRECCIÓN

FMAII

LINKS

Santa Fé, Argentina

randanh2016@amail.com

brandonb2816@gmail.com LinkedIn, Github, Sitio Web TELÉFONO

+54 9 342 522-0522

NACIONALIDAD

Venezolana

Perfil

Soy un desarrollador Front End iniciado hace más de un año de manera autodidacta. Tengo conocimientos en maquetación con HTML5, CSS3 y Bootstrap. Manejo Sass como preprocesador de CSS y Gulp para la automatización de tareas. Tengo conocimientos en JavaScript ES6, manejo de eventos en el navegador, consumo de REST API con JSON y Fetch API + Async / Await, así como conocimientos de JQuery. He realizado proyectos personales con estas tecnologías que mantengo en mis repositorios de Github. También tengo experiencia en el desarrollo de sitios en Wordpress, manejo de plugins, configuraciones y del panel administrativo

Experiencia laboral

Feb 2020 - Presente

SANTA FÉ

Desarrollador

Fundación EPYCA

- Me encargo del desarrollo del sitio web de EPYCA y proporciono la reestructuración del sistema Reprasis perteneciente a la fundación.
- http://www.epyca.org.ar/

Mar 2020 - Mar 2020

SANTA FÉ

Diseñador en Wordpress

Activa Limpieza

- Realicé el diseño y la configuración de la web para la compañía de activa limpieza.
- · http://activaservicios.com.ar/

Educación

2019 - 2020 CARACAS Platzi

Becado

Competencias

HTML5 & CSS3

Bootstrap 4

JavaScript

JQuery

Git / Github

Wordpress



Cursos

2019 - 2020

Carrera de Fundamentos de Programación

Platzi

2019 - 2020

Carrera de Arquitectura Front End

Platzi

2019 - 2020

Carrera de JavaScript y React

Platzi